Minutes et répertoires du notaire Achille TOURIN, 7 mai 1822 - 19 octobre 1842 (étude XXIX)
Archives nationales
Minutes et répertoires du notaire Achille TOURIN (étude XXIX)
7 mai 1822 - 19 octobre 1842
MC/ET/XXIX/876 - MC/ET/XXIX/1089, MC/RE/XXIX/12 - MC/RE/XXIX/18
Etude XXIX; Tourin, Achille
Archives nationales de France
Minutes et répertoires: la loi 2008-696 du 15 juillet 2008 relative aux archives a fixé à 75 ans à compter de la date de l'acte, ou à 25 ans à compter de la date du décès de l'intéressé si ce délai est plus bref, le délai de communication des minutes et répertoires des notaires; ce délai est porté à 100 ans à compter de la date de l'acte si le document se rapporte à un mineur (code du Patrimoine, articles L213-2, 4e d et 5e).
Autres documents de l'étude (dossiers de clients, comptabilité...): s'agissant d'archives privées, ces documents sont communicables selon les modalités fixées par le déposant ou le donateur.
Certains documents ne sont pas accessibles en raison de leur mauvais état de conservation.
Versement
Accès aux instruments de recherche de tous les notaires de l’étude XXIX
Archives de l'étude XXIX
- Minutes de Achille TOURIN, 1er mai 1822 - décembre 1861; MC/ET/XXIX/876 - MC/ET/XXIX/1089
  - Minutes. 1822, 1er mai - 30 mai, 1er mai - 30 mai 1822; MC/ET/XXIX/876
    Informations complémentaires:
    1822, 1 à 6 mai: actes passés par-devant Charles Denis de Villiers.
    1822, 7 à 30 mai: actes passés par-devant Achille Tourin.
    Informations concernant le classement:
    Le niveau inférieur de description, quand il existe, correspond aux minutes d'actes. Toutes les minutes ne sont pas forcément décrites une à une. Les descriptions de ces minutes sont plus ou moins détaillées.
  - Minutes. 1822, juin, juin 1822; MC/ET/XXIX/877
  - Minutes. 1822, juillet, juillet 1822; MC/ET/XXIX/878
  - Minutes. 1822, août, août 1822; MC/ET/XXIX/879
    Attention: acte(s) coté(s) en Réserve
    - Délivrance de legs de Marie Aurore de Saxe par Antoinette Sophie Victoire DElaborde, veuve de Maurice François Elisabeth Dupin, demeurant rue des Mathurins, tutrice d'Armandine Aurore Lucile Dupin, sa fille mineure, légataire universelle de défunte Marie Aurore de Saxe, son aïeule., 21 août 1822; MC/ET/XXIX/879
      Origine de l'information:
      Fichier dit 'général' XVIIe-XVIIIe siècles, par le personnel du Minutier, 1954-1999 ( fichier papier entièrement dématérialisé; voir contexte dans le Plan d’orientation général - Notaires de Paris, guides thématiques du Minutier).
      Date de création de la notice: 2010
      Date de révision: 2011-2012
      Saxe, Marie-Aurore de
    - Contrat de mariage entre François Dudevant et Amandine Lucile Aurore Dupin dite George Sand. [François Dudevant est licencié en droit, ancien officier au 10e régiment d'infanterie, demeurant 1, rue du Hazard, fils du baron Jean François Dudevant, ancien colonel de cavalerie, ancien député, chevalier de l'Ordre royal et militaire de Saint-Louis, officier de l'Ordre royal de la Légion d'honneur]., 24 août 1822; MC/RS//1024; 10 ff. papier
      Cote originelle du document:
      MC/ET/XXIX/879
      Informations concernant le classement et la cotation du document:
      Acte coté en Réserve.
      Actes signalés par le personnel du Minutier central des notaires de Paris, 2002-2011 (base de données migrée: voir contexte dans le Plan d’orientation général - Notaires de Paris, guides thématiques du Minutier).
      Date de création de la notice: 2002
      Date de révision: 2011, 2015 (Marie-Françoise Limon-Bonnet)
      contrat de mariage; Dudevant, Casimir (1795-1871); Sand, George (1804-1876)
  - Minutes. 1822, septembre - 1822, octobre, septembre 1822 - octobre 1822; MC/ET/XXIX/880
  - Minutes. 1822, novembre, novembre 1822; MC/ET/XXIX/881
  - Minutes. 1822, décembre, décembre 1822; MC/ET/XXIX/882
  - Minutes. 1823, janvier, janvier 1823; MC/ET/XXIX/883
  - Minutes. 1823, février, février 1823; MC/ET/XXIX/884
  - Minutes. 1823, mars, mars 1823; MC/ET/XXIX/885
  - Minutes. 1823, avril, avril 1823; MC/ET/XXIX/886
  - Minutes. 1823, mai, mai 1823; MC/ET/XXIX/887
  - Minutes. 1823, juin, juin 1823; MC/ET/XXIX/888
  - Minutes. 1823, juillet, juillet 1823; MC/ET/XXIX/889
  - Minutes. 1823, août, août 1823; MC/ET/XXIX/890
    - Dépôt du testament de François Joseph de Salignac de la Mothe Fénelon, daté du 21 mars 1809, contenant en pièces jointes, le certificat de décès de François César de Geofroy, passager de la "Belle-Aline", mort à bord le 4 juillet 1818, établi par le commissaire général de la marine de Bordeaux., 22 août 1823; MC/ET/XXIX/890
      Actes signalés par le personnel du Minutier central des notaires de Paris, 2003-2012 (base de données migrée: voir contexte dans le Plan d’orientation général - Notaires de Paris, guides thématiques du Minutier).
      ou
      Date de la révision: 2015 (Marie-Françoise Limon-Bonnet)
      testament; dépôt de pièces; Salignac de La Mothe Fénelon, François Joseph de (17..-1809?); Geofroy, François César de
  - Minutes. 1823, septembre, septembre 1823; MC/ET/XXIX/891
  - Minutes. 1823, octobre - 1823, novembre, octobre 1823 - novembre 1823; MC/ET/XXIX/892
    - Inventaire après décès de François Grognard, propriétaire, demeurant rue de Ménars, n°8, à la requête d'Alexis Grognard, son frère, peintre et professeur émérite à l'Ecole royale et gratuite de dessin, demeurant à Lyon, place Neuve-des-Carmes., 12 novembre 1823; MC/ET/XXIX/892
      Mention dans le répertoire du notaire coté:
      MC/RE/XXIX/12
      Base Miriad 2 des inventaires après décès, 1801-1850, par Thierry Boudignon, avec le concours de Marie-France Nivet et du personnel du Minutier central, 1995-2012 (base de données migrée: voir contexte dans le Plan d’orientation général - Notaires de Paris, guides thématiques du Minutier).
      Date de révision: 2011
      Date de création de la notice: 2004
      inventaire après décès; Lyon (Rhône); Ménars (rue); Grognard, Alexis; Grognard, François
  - Minutes. 1823, décembre, décembre 1823; MC/ET/XXIX/893
  - Minutes. 1824, janvier - 1824, février, janvier 1824 - février 1824; MC/ET/XXIX/894
  - Minutes. 1824, mars, mars 1824; MC/ET/XXIX/895
  - Minutes. 1824, avril, avril 1824; MC/ET/XXIX/896
  - Minutes. 1824, mai, mai 1824; MC/ET/XXIX/897
  - Minutes. 1824, juin, juin 1824; MC/ET/XXIX/898
  - Minutes. 1824, juillet, juillet 1824; MC/ET/XXIX/899
    - Dépôt de pièces concernant la succession de Marie Marguerite Eléonore Estienne, femme de Charles François du Perrier dit Dumouriez, général., 27 juillet 1824; MC/ET/XXIX/899
      Fichier dit 'général' XIXe siècle (1147 actes), par Claire Béchu et Guillaume Nahon, 1988-1999. (fichier papier entièrement dématérialisé; voir contexte dans le Plan d’orientation général - Notaires de Paris, guides thématiques du Minutier).
      Date de création de la notice: 2008
      dépôt de pièces; Perrier, Charles-François du dit Dumouriez; Estienne, Marie-Marguerite-Eléonore; officier général
  - Minutes. 1824, août - 1824, septembre, août 1824 - septembre 1824; MC/ET/XXIX/900
    - Inventaire après décès de Marie Geneviève Chevart, épouse de Jean-Baptiste Curot, cuisinier au service du comte de La Bédoyère, rue Saint-Dominique n° 57, rue du Four n° 74., 10 août 1824; MC/ET/XXIX/900
      inventaire après décès; Saint-Dominique (rue); Chevart, Marie-Geneviève; Curot, Jean-Baptiste; officier (armée)
  - Minutes. 1824, octobre - 1824, novembre, octobre 1824 - novembre 1824; MC/ET/XXIX/901
    - Vente par Antoine Aubin Desgranges et Gabriel Charles Joachim Pellenc, banquiers associés, à Olivier Ludovic Charles Robert, marquis de Walsh-Serrant, lieutenant de cavalerie en non activité, grand d'Espagne, demeurant rue de Bourbon n°74, d'un hôtel, quai d'Orsay n°11, moyennant 180000 francs., 18 novembre 1824; MC/ET/XXIX/901
      acte de vente; Orsay (quai d'); Walsh Serrant, Olivier-Ludovic-Charles-Robert; Desgranges, Antoine-Aubin; Pellenc, Charles-Joachim; banquier; officier (armée)
  - Minutes. 1824, décembre, décembre 1824; MC/ET/XXIX/902
  - Minutes. 1825, janvier, janvier 1825; MC/ET/XXIX/903
  - Minutes. 1825, février, février 1825; MC/ET/XXIX/904
    - Partage et transport par la veuve et les héritiers de Pierre Blanchet, employé à la bibliothèque Sainte-Geneviève., 21 février 1825; MC/ET/XXIX/904
      partage; cession; Blanchet, Pierre
  - Minutes. 1825, mars, mars 1825; MC/ET/XXIX/905
  - Minutes. 1825, avril, avril 1825; MC/ET/XXIX/906
  - Minutes. 1825, mai, mai 1825; MC/ET/XXIX/907
  - Minutes. 1825, juin, juin 1825; MC/ET/XXIX/908
  - Minutes. 1825, juillet, juillet 1825; MC/ET/XXIX/909
  - Minutes. 1825, août, août 1825; MC/ET/XXIX/910
    - Inventaire après décès de Véronique Forel de Lacroix, veuve de Pierre Guillaume Masson, rue Saint-Honoré n° 337., 1er août 1825; MC/ET/XXIX/910
      bibliothèque, garde-robe
      partage de la succession de son mari le 27 juillet 1810, RE/XXX/15
      inventaire après décès; Saint-Honoré (rue); Forel de Lacroix, Véronique; Masson, Pierre-Guillaume
    - Inventaire après décès Emilie Justine Langin, épouse Alexis Emilien Beau, négociant en mercerie, quincaillerie, bijouterie et nouveaurés, rue Dauphine n° 30., 26 août 1825; MC/ET/XXIX/910
      bibliothèque, diamants, marchandises de mercerie, quincaillerie, bijouterie, et nouveautés
      enchères d'une maison 100 rue du Bac le 15 juin 1841, RE/XXIX/17, vente de bateau dragueur dit La Providence, de 3 chevaux faisant mouvoir le manège du bateau, des agrès, cordages et accessoires à Alexis-Emilien Beau, membre du conseil général de la Seine, 9 quai Malaquais, le 17 avril 1846, RE/XLIV/19
      inventaire après décès; Bac (rue du); Dauphine (rue); Malaquais (quai); Langin, Emilie-Justine; Beau, Alexis-Emilien
    - Inventaire après décès François Verrier, entrepreneur de voitures pour le service de la cour royale, propriétaire, cour de la Sainte-Chapelle, Palais de Justice., 27 août 1825; MC/ET/XXIX/910
      estampes d'après Léonard de Vinci, Cipriani, Raphaël, Jordaens, Monsiau, Charles Lebrun, Fragonard, Greuze, Rubens, Guerchin, Bourdon, Annibal Carrache, tableaux dont copie du Guide, Franck, assiettes de la fabrique de Bernard Palissy, sculptures et objets d'art, bibliothèque, écurie, cabriolet
      inventaire après décès; Sainte-Chapelle (cour de la); Verrier, François; batelier; orfèvre; commerçant; élu local; négociant; commerçant
    - Inventaire après décès Antoine Pierre Labric, pharmacien, rue du Cherche-Midi n° 5., 6 septembre 1825; MC/ET/XXIX/910
      bibliothèque, marchandises et ustensiles de pharmacien, laboratoire
      inventaire après décès; Cherche-Midi (rue du); Labric, Antoine-Pierre; transporteur de marchandises
    - Inventaire après décès de Charles Chéri Ayme, étudiant en droit, rue de Grenelle n° 10., 10 septembre 1825; MC/ET/XXIX/910
      bibliothèque
      inventaire après décès; Grenelle (rue de); Ayme, Charles-Chéri
  - Minutes. 1825, septembre, septembre 1825; MC/ET/XXIX/911
  - Minutes. 1825, octobre, octobre 1825; MC/ET/XXIX/912
  - Minutes. 1825, novembre, novembre 1825; MC/ET/XXIX/913
  - Minutes. 1825, décembre, décembre 1825; MC/ET/XXIX/914
  - Minutes. 1826, janvier, janvier 1826; MC/ET/XXIX/915
  - Minutes. 1826, février, février 1826; MC/ET/XXIX/916
  - Minutes. 1826, mars, mars 1826; MC/ET/XXIX/917
  - Minutes. 1826, avril, avril 1826; MC/ET/XXIX/918
  - Minutes. 1826, mai, mai 1826; MC/ET/XXIX/919
  - Minutes. 1826, juin, juin 1826; MC/ET/XXIX/920
  - Minutes. 1826, juillet, juillet 1826; MC/ET/XXIX/921
  - Minutes. 1826, août, août 1826; MC/ET/XXIX/922
  - Minutes. 1826, septembre, septembre 1826; MC/ET/XXIX/923
  - Minutes. 1826, octobre, octobre 1826; MC/ET/XXIX/924
  - Minutes. 1826, novembre, novembre 1826; MC/ET/XXIX/925
  - Minutes. 1826, décembre, décembre 1826; MC/ET/XXIX/926
  - Minutes. 1827, janvier, janvier 1827; MC/ET/XXIX/927
  - Minutes. 1827, février, février 1827; MC/ET/XXIX/928
  - Minutes. 1827, mars, mars 1827; MC/ET/XXIX/929
  - Minutes. 1827, avril, avril 1827; MC/ET/XXIX/930
  - Minutes. 1827, mai - 1827, juin, mai 1827 - juin 1827; MC/ET/XXIX/931
  - Minutes. 1827, juillet, juillet 1827; MC/ET/XXIX/932
  - Minutes. 1827, août, août 1827; MC/ET/XXIX/933
  - Minutes. 1827, septembre, septembre 1827; MC/ET/XXIX/934
  - Minutes. 1827, octobre, octobre 1827; MC/ET/XXIX/935
    - Contrat de mariage entre Hippolyte François Balthazar Nicolas Rosellini, chef de la commission de Toscane en Egypte, chargé des affaires littéraires du grand duc de Toscane, membre résident pour les langues orientales de l'université de Pise, logé rue de Seine, hôtel de Florence, passage du Pont-Neuf, et Zénobie Zoé Chérubini, fille de Louis Charles Zénobi Salvador Marie Chérubini, membre de l'Institut, surintendant de la musique du roi, directeur de l'Ecole royale de musique, demeurant rue du Faubourg-Poissonnière n°19., 24 octobre 1827; MC/ET/XXIX/935
      contrat de mariage; Seine (rue de); Rosellini, Hippolyte-François-Balthazar-Nicolas; Chérubini, Zénobie-Zoé; Chérubini, Louis-Charles-Zénobi-Salvador-Marie; directeur d'établissement d'enseignement
    - Dépôt du testament mystique de Ferdinand Joseph François Louis Gaspard Ximenès d'Aragon, demeurant rue de La Chaise n°20., 31 octobre 1827; MC/ET/XXIX/935
      Étrangers en France, Français à l'étranger et aux colonies, XVIe-XIXe siècle (env. 1.000 actes), par le personnel du Minutier,1950-2000 (fichier papier entièrement dématérialisé; voir contexte dans le Plan d’orientation général - Notaires de Paris, guides thématiques du Minutier).
      testament; Chaise (rue de la); Ximenes d'Aragon, Ferdinand-Joseph-François-Louis-Gaspard
  - Minutes. 1827, novembre - 1827, décembre, novembre 1827 - décembre 1827; MC/ET/XXIX/936
  - Minutes. 1828, janvier, janvier 1828; MC/ET/XXIX/937
  - Minutes. 1828, février, février 1828; MC/ET/XXIX/938
  - Minutes. 1828, mars, mars 1828; MC/ET/XXIX/939
  - Minutes. 1828, avril, avril 1828; MC/ET/XXIX/940
  - Minutes. 1828, mai, mai 1828; MC/ET/XXIX/941
  - Minutes. 1828, juin, juin 1828; MC/ET/XXIX/942
  - Minutes. 1828, juillet, juillet 1828; MC/ET/XXIX/943
  - Minutes. 1828, août, août 1828; MC/ET/XXIX/944
  - Minutes. 1828, septembre, septembre 1828; MC/ET/XXIX/945
  - Minutes. 1828, octobre, octobre 1828; MC/ET/XXIX/946
  - Minutes. 1828, novembre, novembre 1828; MC/ET/XXIX/947
  - Minutes. 1828, décembre, décembre 1828; MC/ET/XXIX/948
  - Minutes. 1829, janvier, janvier 1829; MC/ET/XXIX/949
  - Minutes. 1829, février, février 1829; MC/ET/XXIX/950
    - Inventaire après décès de Jean-Baptiste Gail, membre de l'Institut, professeur de langue et littérature grecques au Collège de France, conservateur administrateur des manuscrits grecs et latins de la Bibliothèque du roi, décédé le 5 février 1829, rue Neuve-des-Petits-Champ, n°12, à la requête de Jean-François Gail, professeur suppléant de littérature grecque au Collège de France, et de Joseph Henri Gail, régent de sixième au collège de Falaise., 12 février 1829; MC/ET/XXIX/950
      MC/RE/XXIX/14
      inventaire après décès; Neuve-des-Petits-Champs (rue); Gail, Jean-Baptiste; Gail, Jean-François; Gail, Joseph-Henri
    - Dépôts des testaments de Jean-Baptiste Gail, membre de l'Institut, professeur de langue et littérature grecques au Collège de France, conservateur administrateur des manuscrits grecs et latins de la bibliothèque du roi, décédé le 5 février 1829, rue Neuve-des-Petits-Champs, n°12., 13 février 1829; MC/ET/XXIX/950
      testament; dépôt de pièces; Neuve-des-Petits-Champs (rue); Gail, Jean-Baptiste
  - Minutes. 1829, mars, mars 1829; MC/ET/XXIX/951
  - Minutes. 1829, avril, avril 1829; MC/ET/XXIX/952
  - Minutes. 1829, mai, mai 1829; MC/ET/XXIX/953
  - Minutes. 1829, juin, juin 1829; MC/ET/XXIX/954
    - Partage de la succession d'Edme Sophie Garre, femme divorcée de feu Jean-Baptiste Gail, membre de l'Institut, professeur de langue et littérature grecques au Collège de France., 15 juin 1829; MC/ET/XXIX/954
      partage; Gail, Jean-Baptiste; Garre, Edme-Sophie
  - Minutes. 1829, juillet, juillet 1829; MC/ET/XXIX/955
  - Minutes. 1829, août, août 1829; MC/ET/XXIX/956
  - Minutes. 1829, septembre - 1829, octobre, septembre 1829 - octobre 1829; MC/ET/XXIX/957
  - Minutes. 1829, novembre, novembre 1829; MC/ET/XXIX/958
  - Minutes. 1829, décembre, décembre 1829; MC/ET/XXIX/959
  - Minutes. 1830, janvier, janvier 1830; MC/ET/XXIX/960
  - Minutes. 1830, février, février 1830; MC/ET/XXIX/961
  - Minutes. 1830, mars, mars 1830; MC/ET/XXIX/962
  - Minutes. 1830, avril, avril 1830; MC/ET/XXIX/963
  - Minutes. 1830, mai, mai 1830; MC/ET/XXIX/964
  - Minutes. 1830, juin, juin 1830; MC/ET/XXIX/965
  - Minutes. 1830, juillet, juillet 1830; MC/ET/XXIX/966
  - Minutes. 1830, août - 1830, septembre, août 1830 - septembre 1830; MC/ET/XXIX/967
  - Minutes. 1830, octobre - 1830, novembre, octobre 1830 - novembre 1830; MC/ET/XXIX/968
  - Minutes. 1830, décembre, décembre 1830; MC/ET/XXIX/969
  - Minutes. 1831, janvier - 1831, février, janvier 1831 - février 1831; MC/ET/XXIX/970
  - Minutes. 1831, mars, mars 1831; MC/ET/XXIX/971
  - Minutes. 1831, avril, avril 1831; MC/ET/XXIX/972
  - Minutes. 1831, mai, mai 1831; MC/ET/XXIX/973
  - Minutes. 1831, juin, juin 1831; MC/ET/XXIX/974
  - Minutes. 1831, juillet, juillet 1831; MC/ET/XXIX/975
  - Minutes. 1831, août, août 1831; MC/ET/XXIX/976
  - Minutes. 1831, septembre - 1831, octobre, septembre 1831 - octobre 1831; MC/ET/XXIX/977
  - Minutes. 1831, novembre, novembre 1831; MC/ET/XXIX/978
  - Minutes. 1831, décembre - 1861, décembre, décembre 1831 - décembre 1861; MC/ET/XXIX/979
  - Minutes. 1832, janvier, janvier 1832; MC/ET/XXIX/980
  - Minutes. 1832, février - 1832, mars, février 1832 - mars 1832; MC/ET/XXIX/981
  - Minutes. 1832, avril, avril 1832; MC/ET/XXIX/982
  - Minutes. 1832, mai, mai 1832; MC/ET/XXIX/983
  - Minutes. 1832, juin, juin 1832; MC/ET/XXIX/984
  - Minutes. 1832, juillet, juillet 1832; MC/ET/XXIX/985
  - Minutes. 1832, août, août 1832; MC/ET/XXIX/986
  - Minutes. 1832, septembre, septembre 1832; MC/ET/XXIX/987
  - Minutes. 1832, octobre, octobre 1832; MC/ET/XXIX/988
    - Dépôt d'un cahier de charges d'un hôtel rue de l'Université n° 6, dépendant de la succession du marquis de Beauvoir., 3 octobre 1832 - 26 décembre 1832; MC/ET/XXIX/988
      Procès-verbaux d'adjudication au général de Laferrière.
      Actes signalés par Thierry Boudignon, 2003-2012 (base de données migrée: voir contexte dans le Plan d’orientation général - Notaires de Paris, guides thématiques du Minutier).
      Date de création de la notice: 2011
      dépôt de pièces; cahier des charges; Université (rue de l'); Beauvoir (M. de); Laferrière, Louis Marie de; officier général
  - Minutes. 1832, novembre - 1832, décembre, novembre 1832 - décembre 1832; MC/ET/XXIX/989
  - Minutes. 1832, janvier, janvier 1832; MC/ET/XXIX/990
  - Minutes. 1833, février, février 1833; MC/ET/XXIX/991
  - Minutes. 1833, mars, mars 1833; MC/ET/XXIX/992
  - Minutes. 1833, avril, avril 1833; MC/ET/XXIX/993
  - Minutes. 1833, mai, mai 1833; MC/ET/XXIX/994
  - Minutes. 1833, juin, juin 1833; MC/ET/XXIX/995
    - Inventaire après décès de Charles François Louis Gabriel Jérôme Lefebvre, marquis de Laubrière, ancien capitaine de dragons, demeurant rue de l'Université n°70, à la requête d'Amélie Philippine Elisabeth des Barres, sa veuve., 11 juin 1833; MC/ET/XXIX/995
      MC/RE/XXIX/15
      inventaire après décès; Université (rue de l'); Lefebvre de Laubrière, Charles François Louis Gabriel Jérôme; Des Barres, Amélie Philippine Elisabeth; officier (armée)
  - Minutes. 1833, juillet - 1833, août, juillet 1833 - août 1833; MC/ET/XXIX/996
  - Minutes. 1833, septembre, septembre 1833; MC/ET/XXIX/997
  - Minutes. 1833, octobre, octobre 1833; MC/ET/XXIX/998
  - Minutes. 1833, novembre, novembre 1833; MC/ET/XXIX/999
  - Minutes. 1833, décembre, décembre 1833; MC/ET/XXIX/1000
  - Minutes. 1834, janvier, janvier 1834; MC/ET/XXIX/1001
  - Minutes. 1834, février - 1834, mars, février 1834 - mars 1834; MC/ET/XXIX/1002
  - Minutes. 1834, avril, avril 1834; MC/ET/XXIX/1003; Document détérioré.
  - Minutes. 1834, mai, mai 1834; MC/ET/XXIX/1004
  - Minutes. 1834, juin, juin 1834; MC/ET/XXIX/1005
  - Minutes. 1834, juillet, juillet 1834; MC/ET/XXIX/1006; Document détérioré.
  - Minutes. 1834, août - 1834, septembre, août 1834 - septembre 1834; MC/ET/XXIX/1007
  - Minutes. 1834, octobre, octobre 1834; MC/ET/XXIX/1008; Document détérioré.
    - Inventaire après décès d'Aron Steren., 30 octobre 1834; MC/ET/XXIX/1008
      Actes signalés par les lecteurs et correspondants du Minutier central des notaires de Paris, 2000-2011 (base de données migrée: voir contexte dans le Plan d’orientation général - Notaires de Paris, guides thématiques du Minutier).
      Date de révision: 2010
      Date de création de la notice: 2005
      inventaire après décès; Steren, Aron
  - Minutes. 1834, novembre - 1834, décembre, novembre 1834 - décembre 1834; MC/ET/XXIX/1009; Document détérioré.
  - Minutes. 1835, janvier, janvier 1835; MC/ET/XXIX/1010
  - Minutes. 1835, février, février 1835; MC/ET/XXIX/1011
  - Minutes. 1835, mars, mars 1835; MC/ET/XXIX/1012
  - Minutes. 1835, avril, avril 1835; MC/ET/XXIX/1013
  - Minutes. 1835, mai, mai 1835; MC/ET/XXIX/1014; Document détérioré.
  - Minutes. 1835, juin, juin 1835; MC/ET/XXIX/1015
  - Minutes. 1835, juillet - 1835, août, juillet 1835 - août 1835; MC/ET/XXIX/1016
  - Minutes. 1835, septembre - 1835, octobre, septembre 1835 - octobre 1835; MC/ET/XXIX/1017
  - Minutes. 1835, novembre, novembre 1835; MC/ET/XXIX/1018
  - Minutes. 1835, décembre, décembre 1835; MC/ET/XXIX/1019
  - Minutes. 1836, janvier, janvier 1836; MC/ET/XXIX/1020
  - Minutes. 1836, février, février 1836; MC/ET/XXIX/1021
  - Minutes. 1836, mars, mars 1836; MC/ET/XXIX/1022
  - Minutes. 1836, avril, avril 1836; MC/ET/XXIX/1023
  - Minutes. 1836, mai, mai 1836; MC/ET/XXIX/1024
  - Minutes. 1836, juin, juin 1836; MC/ET/XXIX/1025
  - Minutes. 1836, juillet, juillet 1836; MC/ET/XXIX/1026
  - Minutes. 1836, août, août 1836; MC/ET/XXIX/1027
  - Minutes. 1836, septembre, septembre 1836; MC/ET/XXIX/1028
  - Minutes. 1836, octobre, octobre 1836; MC/ET/XXIX/1029
  - Minutes. 1836, novembre, novembre 1836; MC/ET/XXIX/1030
  - Minutes. 1836, décembre, décembre 1836; MC/ET/XXIX/1031
  - Minutes. 1837, janvier, janvier 1837; MC/ET/XXIX/1032
  - Minutes. 1837, février - 1837, mars, février 1837 - mars 1837; MC/ET/XXIX/1033
  - Minutes. 1837, avril, avril 1837; MC/ET/XXIX/1034
    Attention: certains actes ont été constatés manquants
    - Inventaire après décès: Maconnet, Pierrette. Jordelet, (veuve)., 22 avril 1837
      Attention: l'original de l'acte est manquant.
      MC/RE/XXIX/16
      inventaire après décès; Maconnet, Pierrette; Jordelet,
  - Minutes. 1837, mai, mai 1837; MC/ET/XXIX/1035
  - Minutes. 1837, juin, juin 1837; MC/ET/XXIX/1036
  - Minutes. 1837, juillet, juillet 1837; MC/ET/XXIX/1037
  - Minutes. 1837, août, août 1837; MC/ET/XXIX/1038
  - Minutes. 1837, septembre, septembre 1837; MC/ET/XXIX/1039
  - Minutes. 1837, octobre, octobre 1837; MC/ET/XXIX/1040
  - Minutes. 1837, novembre, novembre 1837; MC/ET/XXIX/1041
  - Minutes. 1837, décembre, décembre 1837; MC/ET/XXIX/1042
  - Minutes. 1838, janvier - 1838, février, janvier 1838 - février 1838; MC/ET/XXIX/1043
  - Minutes. 1838, mars, mars 1838; MC/ET/XXIX/1044
  - Minutes. 1838, avril, avril 1838; MC/ET/XXIX/1045
  - Minutes. 1838, mai, mai 1838; MC/ET/XXIX/1046
  - Minutes. 1838, juin, juin 1838; MC/ET/XXIX/1047
  - Minutes. 1838, juillet, juillet 1838; MC/ET/XXIX/1048
  - Minutes. 1838, août, août 1838; MC/ET/XXIX/1049
  - Minutes. 1838, septembre, septembre 1838; MC/ET/XXIX/1050
  - Minutes. 1838, octobre, octobre 1838; MC/ET/XXIX/1051
  - Minutes. 1838, novembre, novembre 1838; MC/ET/XXIX/1052
  - Minutes. 1838, décembre, décembre 1838; MC/ET/XXIX/1053
  - Minutes. 1839, janvier, janvier 1839; MC/ET/XXIX/1054
  - Minutes. 1839, février, février 1839; MC/ET/XXIX/1055